

Informations personnelles



Abdennour Hassoune



abdennour.mc@gmail.com



+212 601798374



HAY IBN BATOTA RUE 143 N 8 Tanger MAROC 90100 Tanger



21 juillet 1999

Compétences

UNITY	••••
C#	••••
Blender	••••
.Net	••••
Angular	••••
Python	••••
Sql Server, firebase	••••
Cloud, AWS	••••
Linux	••••

Langues

English

Arabic

French

Centres d'intérêt

- Développement jeux
- Développement AR/VR
- L'apprentissage automatique

Abdennour Hassoune

Unity Developer

Profil

Passionné avec d'expérience dans le développement et la conception de logiciels. Compétent dans plusieurs langages de programmation . frameworks et outils, avec une solide compréhension des principes de l'ingénierie logicielle. Orienté vers les résultats et capable de résoudre efficacement les problèmes complexes.

Formation

Master Systèmes Informatiques et Mobiles de sept. 2021 à juin 2023

Faculté des sciences et techniques, Tanger

Licence Génie Informatique de sept. 2020 à juin 2021

Faculté des sciences et techniques, Tanger

Diplôme d'Etudes Universitaire en Sciences de sept. 2018 à juin 2020 et Techniques

Faculté des sciences et techniques, Tanger

Diplôme Baccalauréat Science Physique

Lycée Abdelkrim Al Khattabi, Tanger

juin 2017

Expérience professionnelle

Stage de Projet de fin d'étude

de mars 2023 à ce jour

Capgemini Engineering, Casablanca

- Implémentation d'une application VR pour le marketing de l'industrie automobile.
- Utilisation du moteur Unity3D pour créer des showrooms virtuels interactifs et visuellement attrayants.
- Développement de l'interface web : Utilisation d'Angular pour créer une interface.
- Intégration de fonctionnalités côté serveur à l'aide de .NET pour
- l'authentification des utilisateurs, la gestion des showrooms et le stockage des données.
- Livraison réussie d'une application de réalité virtuelle de haute qualité.
- Les outils et techniques: Unity ,Blender , C# , .Net , Angular .

Creation des simulateurs 3D AR/VR DINOMITE STUDIO, Tanger

de sept. 2021 à déc. 2022

La méalia atiana di una aine di atana

La réalisation d'un simulateur de formation a conduite des grues a conteneurs portuaire en VR (Oculus) en collaboration avec Tanger-med.

 Les outils et techniques: Unity, C#, Blender, Python, Flask, OpenCv, Photoshop

Développement mobile 3D (android lios)

de sept. 2020 à sept. 2021

DINOMITE STUDIO, Tanger

La création des jeux video mobile (android/ios) de type hyper-casual utilisant Unity game engine multiplateforme et le langage de programmation C#.

Activités extra-professionnelles

Participation à la compétition de développement VR

Global Game Jam

Participation à la compétition de développement VR organisé par Global Game Jam sous le titre de CULTURAL HÉRITAGE